臺灣高等法院刑事判決　　　　　　　　 94年度上訴字第631號
上　訴　人
即　被　告　乙○○
指定辯護人　本院公設辯護人 甲○○
上列上訴人因強盜案件，不服臺灣桃園地方法院93年度訴字第
1753號，中華民國93年12月31日第一審判決（起訴案號：臺灣桃
園地方法院檢察署93年度偵字第 12808號），提起上訴，本院判
決如下：
    主  文
上訴駁回。
    事  實
一、乙○○曾有竊盜、違反麻醉藥品管理條例及違反動產擔保交
    易法前科，仍不知悛悔，因缺錢花用，竟夥同某姓名年籍不
    詳之成年男子，共同基於意圖為自己不法所有之犯意聯絡，
    於民國93年4月27日中午12時許，由該姓名不詳男子駕駛平
    日由乙○○使用之車牌ＡＹ─1441號自用小客車，搭載乙○
    ○，共同前往桃園縣龜山鄉○○○路與科技八路口南亞科技
    停車場，由該名年籍不詳男子在車上等待，乙○○則持其所
    有客觀上可作為兇器使用之起子 1支下車，破壞丙○○所有
    車牌6Ｐ─0750 號自用小客車之右前側車窗玻璃，進入車內
    先竊得車內衛星定位遙控器 1個，並放置在其口袋，再找尋
    衛星定位系統時，為車主丙○○發現，乙○○見狀逃回由該
    姓名不詳男子所駕駛之車內副駕駛座，欲離開現場，丙○○
    見狀追趕上前欲逮捕二人，並從車窗伸手進駕駛座抓住方向
    盤，將車子鑰匙取下，該男子與乙○○為脫免逮捕，見丙○
    ○緊抓方向盤不肯離去，竟於發動車輛後，強行拖行丙○○
    ，乙○○並以腳猛踹丙○○之胸口及頭部，使丙○○受有頭
    部外傷、胸部挫傷之傷害（傷害部分於第一審已撤回告訴）
    ，嗣該車經丙○○轉動方向盤衝至路旁停住，乙○○與該年
    億合力將乙○○逮捕，某不詳姓名年籍男子則趁隙逃離現場
    ，經警獲報到場處理，於乙○○車上起獲上開衛星定位遙控
    器1個，在路邊起獲乙○○棄置之起子1支。
二、案經丙○○訴由桃園縣政府警察局龜山分局報請臺灣桃園地
    方法院檢察署檢察官偵查起訴。
    理  由
一、訊據上訴人即被告乙○○坦承與姓名年籍不詳之成年男子，
    共同損壞被害人丙○○之右前側車窗玻璃後，再竊取其所有
    之衛星定位遙控器 1個等情，惟矢口否認攜帶兇器犯案及對
    被害人丙○○施以強暴之行為，辯稱：其所攜帶下車的起子
    是車上的工具，並非兇器，遭被害人抓到時手上沒有拿東西
    ，且其跑到ＡＹ─1441號車上是坐在副駕駛座，不可能用腳
    踢到被害人丙○○云云。惟查：
（一）、被告與不詳姓名年籍之成年男子，駕車前往上揭地點，
        由被告持 1支起子下車，破壞被害人丙○○之車窗玻璃
        而竊得汽車衛星定位遙控器 1個，尚未找到衛星定位系
        統時即被查獲等情，業據被告於偵、審中坦承不諱（93
        年度偵字第 11062號卷第11頁反面、第12頁、第53頁，
        原審93年11月17日準備程序筆錄第3頁，本院94年4月20
        日審理筆錄），被告所述核與被害人丙○○於原審證稱
        ：其車子右前側車窗玻璃遭砸破、衛星定位遙控器在被
        告車上尋獲，因為衛星定位系統在行李箱所以未被拆卸
        等語相符（原審93年12月16日審判筆錄第4至8頁），並
        有贓物認領保管單 1張、被告所攜帶之起子、照片可資
        佐證，被告上開供述應認與事實相符。
（二）、又被告坦承攜帶起子一支下車，破壞被害人車子之車窗
        玻璃，以竊取車內財物等情，已如前述，而起子為金屬
        製，前端尖銳，為公眾週知之事實，持之可打破玻璃，
        顯見起子客觀上已足供兇器使用，至於遭逮捕之際是否
        手上仍攜帶兇器，與是否涉犯攜帶兇器竊盜無涉。被告
        辯稱：被被害人抓到時手上沒有拿東西，未攜帶兇器一
        事，顯無可採。
（三）、另被告辯稱：其於脫免逮捕時，未對被害人丙○○施以
        強暴之行為云云。惟查被告為被害人丙○○發現後，立
        即從被害人丙○○之車上逃至ＡＹ─1441號自用小客車
        上副駕駛座，並叫該姓名年籍不詳之駕駛快離開，而被
        害人丙○○立即抓住方向盤，並將車鑰匙拔掉，該姓名
        年籍不詳之駕駛則以不詳方式發動車輛往前行進，被害
        人丙○○則身體懸空並手扶方向盤欲往左打使車子能撞
        上左側施工圍籬而停下，被告則乘機以左腳跨過駕駛身
        體後側踢被害人之頭部、胸部約三、四下等情，業經證
        人即被害人丙○○結證甚詳（見本院94年 3月24日準備
        程序筆錄、原審93年12月16日審判筆錄第4至9頁、93年
        度偵字第11062號卷第21至24頁、93年度偵字第12808號
        卷16至17頁），再參酌被害人丙○○於案發當日至長庚
        紀念醫院林口分院診斷結果為頭部外傷、胸部挫傷之診
        斷證明書（93年度偵字第 11062號卷第31頁），與被害
        人丙○○所述之受傷位置相符，此外，當時在場之證人
        郭三億、王裕祥於警詢中證稱：當時有看到被害人丙○
        ○被ＡＹ─1441號自用小客車拖行等語（93年度偵字第
        11062號卷第 2頁反面、第3頁反面筆錄），依當時被害
        人丙○○所處位置，被害人丙○○若係拖行成傷，自不
        可能係頭部外傷及胸部挫傷，且被告先於原審準備程序
        中辯稱係被害人丙○○自行跌倒受傷，又於審判程序中
        辯稱可能係被害人拖行所造成之傷云云（原審93年11月
        17日準備程序筆錄第 3頁、93年12月17日審判筆錄第17
        頁），前後所言反覆，自不可採信，應認被害人丙○○
        所述之情節與事實相符。故被告確實於犯竊盜罪後，為
        脫免逮捕而與該不詳姓名年籍之成年男子對被害人丙○
        ○共同施以強暴行為。綜上所述，被告犯罪明確，應依
        法論科。
二、核被告攜帶起子敲破被害人丙○○右前側車窗玻璃，竊取該
    車內之衛星定位遙控器一個得手後，為脫免逮捕而當場施強
    暴之行為，係犯刑法354條之毀損器物罪、第329條之罪而有
    同法第321條第1項第3款之情形，應依同法第330條第 1項之
    加重強盜罪論處。被告與不詳姓名年籍之成年男子間，互有
    犯意聯絡及行為分擔，為共同正犯論。被告所犯毀損器物與
    加重強盜二罪間，有方法、目的之牽連關係，應依刑法第55
    條後段之規定，從一重之加重強盜罪處斷。公訴意旨雖未引
    用刑法 354條毀損器物罪條文，惟於事實欄已明確記載此部
    分事實，毀損部分顯已經起訴，被害人丙○○又於警詢中表
    明被告應負毀損車窗之責，可認已提起損毀器物罪之告訴（
    92年度偵字第11062號卷第22頁），自應加以裁判。
三、原審因依刑法第28條、第329條、第330條第1項、第354條、
    第55條、第51條第5款，罰金罰鍰提高標準條例第1條前段規
    定，並審酌被告平日素行不佳，有本院被告全國前案記錄表
    可稽，其僅因缺錢花用而不思循正當途徑獲致財富，犯罪手
    段惡劣，惟犯後坦承部分犯行等一切情狀，處有期徒刑7 年
    4月。又認扣案物品中，被告僅攜帶起子1支下車為準強盜之
    犯行，而該支起子已掉在現場等情，業經被告於原審供陳甚
    明（參酌93年度偵字第 11062號卷第36頁下圖所示之現場照
    片，該起子 1支，應係被告棄置於現場為被告犯案所用之起
    子無誤），又被告雖於原審中否認該支起子為其所有，並稱
    係隨車工具，車子亦非其所有，係向朋友借用云云，惟被告
    於警詢中已坦承該車係其於通緝中使用他人名字所購之車輛
    等語（92年度偵字第 11062號卷第12頁），而於原審審理中
    對於出借車輛之友人姓名確答稱已忘記云云，自應以其在警
    詢中所述為真實，故可認上開起子 1支為被告所有，併依刑
    法第38條第1項第2款宣告沒收。其認事用法，洵無違誤，量
    刑亦尚允洽，被告上訴指摘原判決量刑過重，非有理由，其
    上訴應予駁回。
據上論斷，應依刑事訴訟法第368條，判決如主文。
本案經檢察官錢漢良到庭執行職務。
中　　華　　民　　國　　94　　年　　5 　　月　　4 　　日
　　　　　　　　　刑事第十六庭  審判長法　官  曾  德  水
　　　　　　　　　　　　　　　　　    法　官  廖  紋  妤
　　　　　　　 　 　　　　　　　　　　法　官  江  國  華
以上正本證明與原本無異。
如不服本判決，應於收受送達後十日內向本院提出上訴書狀，其
未敘述上訴之理由者並得於提起上訴後十日內向本院補提理由書
（均須按他造當事人之人數附繕本）。
                                      書記官  陳  秋  萍
中　　華　　民　　國　　94　　年　　5 　　月　　5 　　日
附錄：本案論罪科刑法條全文
中華民國刑法第330條
犯強盜罪而有第321條第1項各款情形之一者，處七年以上有期徒
刑。
前項之未遂犯罰之。
中華民國刑法第354條
毀棄、損壞前二條以外之他人之物或致令不堪用，足以生損害於
公眾或他人者，處二年以下有期徒刑、拘役或五百元以下罰金。
